臺灣基隆地方法院民事裁定  
111年度補字第383號
原      告  李森榮  

            簡森華  
            李松柏  
共      同
訴訟代理人  粘舜權律師                      
被      告  財政部國有財產署

            黃啓榮  
            吳宜蓁  
            劉余菊  
            劉文雄  
            簡柏喜  

            周玉惠  
            吳新丁  

上列當事人間請求分割共有物事件，本院裁定如下：
    主  文
本件訴訟標的之價額核定為新臺幣132萬0,694元。
原告至遲應於前開核定訴訟標的價額之裁定確定後5日內，向本
院補繳第一審裁判費新臺幣1萬4,167元。如逾期未補繳，即以裁
定駁回其訴。
原告並應於5日內補正被告財政部國有財產署之法定代理人。
    理  由
一、按訴訟標的之價額，由法院核定。核定訴訟標的之價額，以
    起訴時之交易價額為準。民事訴訟法第77條之1第1項、第2
    項前段分別定有明文。又按共有物或公同共有物分割之訴，
    其訴訟標的之價額，以原告因分割所受利益之客觀價額為準
    （司法院32年院字第2500號解釋參照）。
二、原告起訴主張坐落新北市○○區○○○○段000地號土地（下稱系
    爭土地）為兩造共有，請求分割，其訴訟標的價額應以原告
    因分割所受利益之價額為準。查系爭土地面積33,225平方公
    尺，依據系爭土地111年公告現值為每平方公尺為270元，因
    此系爭土地價額為897萬0,750元，而原告等3人就系爭土地
    應有部分合計為318/2160，則原告因分割所受利益之客觀價
    額為132萬0,694元【8,970,750×318/2160＝1,320,694】，本
    件訴訟標的之價額爰核定為132萬0,694元。
三、按因財產權而起訴，其訴訟標的之金額或價額在新臺幣十萬
    元以下部分，徵收一千元；逾十萬元至一百萬元部分，每萬
    元徵收一百元；逾一百萬元至一千萬元部分，每萬元徵收九
    十元；逾一千萬元至一億元部分，每萬元徵收八十元；逾一
    億元至十億元部分，每萬元徵收七十元；逾十億元部分，每
    萬元徵收六十元；其畸零之數不滿萬元者，以萬元計算，民
    事訴訟法第77條之13定有明文。又依「臺灣高等法院民事訴
    訟、非訟事件、強制執行費用提高徵收數額標準」規定，訴
    訟標的之金額或價額逾十萬元部分，加徵原定數額十分之一
    。本件訴訟標的之價額為132萬0,694元，應徵收第一審裁判
    費1萬4,167元。
四、當事人對於本院核定訴訟標的價額之裁定，得於10日內抗告
    ，故原告至遲應於本院前開核定訴訟標的價額之裁定確定後
    5日內，向本院補繳第一審裁判費1萬4,167元。如逾期未補
    繳，即以裁定駁回其訴。
五、原告漏未列載被告財政部國有財產署之法定代理人，致使被
    告財政部國有財產署欠缺訴訟能力，依法應命原告5日內補
    正。　　
六、依民事訴訟法第77條之1、第249條第1項但書規定，裁定如
    主文。
　　
中　　華　　民　　國　　111 　年　　6 　　月　　13　　日
                  民事庭法　官　王翠芬
一、如不服本裁定主文第一項，得於本裁定送達後十日向本院提
    出抗告狀，並繳納抗告裁判費新臺幣一千元，抗告於臺灣高
    等法院。
二、對本裁定主文第二、三項，不得抗告。
中　　華　　民　　國　　111 　年　　6 　　月　　13　　日
                       書記官  陳怡君